【裁判字號】    92,家訴,6
【裁判日期】    921022
【裁判案由】    否認子女
【裁判全文】
臺灣澎湖地方法院民事判決  九十二年度家訴字第六號
    原      告  甲○○
    被      告  丙○○
                乙○○
    兼右二人
    法定代理人  丁○○  住：同.
                        身分證.
右當事人間否認子女事件，本院裁定如左：
    主      文
原告之訴駁回。
    理      由
一、起訴意旨略以：原告與被告丁○○原為夫妻，婚後感情不睦，被告丁○○離家出
    走與他人同居，並於民國（下同）七十七年十月二十三日生下被告丙○○、七十
    八年十月三十日生下被告乙○○，原告與被告丁○○於八十一年八月十五日協議
    離婚，因被告丙○○及乙○○均係婚姻關係存續中出生，推定為原告與被告丁○○之婚生子女，惟原告與被告丁○○於離婚前早已分居，被告丙○○、乙○○與
    原告並無血緣關係，爰請求確認被告丙○○、乙○○非原告與被告丁○○所生之
    子女云云，並提出戶籍謄本為證。
二、按「妻之受胎，係在婚姻關係存續中者，推定其所生子女為婚生子女。前項推定
    ，如夫妻之一方能證明妻非自夫受胎者，得提起否認之訴。但應於知悉子女出生
    之日起，一年內為之。」民法第一千零六十三條第一、二項定有明文。故「妻之
    受胎係在婚姻關係存續中者，夫縱在受胎期間內未與其妻同居，妻所生子女依民
    法第一千零六十三條第一項規定，亦推定為夫之婚生子女，在夫妻之一方依同條
    第二項規定提起否認之訴，得有勝訴之確定判決以前，無論何人皆不得為反對之
    主張，自無許與妻通姦之男子出而認領之餘地。」有最高法院七十五年度台上字
    第二０七一號判例可參。又「按妻之受胎，係在婚姻關係存續中，依民法第一千
    零六十三條第一項規定，推定其所生之子女為婚生子女者，如夫妻之一方能證明
    妻非自夫受胎，而提起否認之訴，應於知悉子女出生之日起一年內為之，同條第
    二項規定甚明。查本件上訴人自承早於被上訴人張○筑八十二年八月一日出生時
    即知悉該子女出生之事實，則其遲至八十四年三月二十七日始提起本件否認子女
    之訴，顯已逾前開規定一年之期間，其請求自不應准許。」最高法院八十五年度
    台上字第一五五二號判決可明。
三、經查：本件被告丙○○、乙○○係原告與被告丁○○婚姻關係存續期間所生，有
    戶籍謄本為證，惟原告否認該二名子女係其與被告丁○○所生，依法應自知悉子
    女出生日起一年內提起否認子女之訴，已如前述，原告與被告丁○○係八十一年
    間離婚，有前開戶籍謄本可稽，當時二名子女已出生，至今已十多年，而原告自
    承：「．．小孩並沒有和我住在一起，我是今年五月份的時候才回到澎湖定居，
    我從來沒有看過這二個小孩。．．我是在二年前在台中豐原申請殘障手冊的時候
    才知道有這二個小孩，當時因為沒有住在一起，所以認為沒有關係。至於何時申
    請殘障手冊正確時間已經忘記了。」參本院九十二年十月二十日準備程序筆錄自
    明，原告遲至九十二年九月二十六日提起本件訴訟，顯已逾前開規定一年之期間
    ，揆前說明，其請求顯無理由，爰不經言詞辯論，判決駁回原告之訴。
四、依民事訴訟法第二百四十九條第二項、第七十八條，判決如主文。
中      華      民      國    九十二    年      十      月    二十二    日
~B臺灣澎湖地方法院民事庭
~B    法      官  周祖民
右正本係照原本作成。
如不服本判決，應於判決送達後二十日內，向本院提出抗告狀（須附繕本）。
中      華      民      國    九十二    年      十      月    二十二    日
~B    法院書記官  呂黎明


司法院資訊處製作；財團法人民間司法改革基金會備份。
